---
title: "juan"
format: html
---

```{r}
install.packages("plotly")
```
https://www.youtube.com/watch?v=i0nkPfVUges

#descargamos la libreria y pquetes para elaborar los graficos animados

```{r}
install.packages("gapminder")
install.packages("png")
library(gapminder)
library(dplyr)
library(ggplot2)
library(gifski)
```

#usamos la base de datos gapminder, tiene estructura de panel
```{r}
head(gapminder)
View(gapminder)
```


#la base de datos corresponde a todos los paises
#Filtramos a los paises de america (reducir la muestra)

```{r}
library(dplyr)
america<-filter(gapminder, continent=="Americas")
View(america)
```


#graficamos toda la Informacion en una foto 

```{r}
estatico <- ggplot(data=america)+  
          geom_point(mapping=aes(x = gdpPercap, y=lifeExp, size = pop, colour = country),show.legend = T, alpha = 0.7) +
          scale_color_viridis_d() + scale_size(range = c(2, 12)) + scale_x_log10() +
          labs(x ="Ingreso per capita", y = "Tiempo de vida")+ ggtitle("Evolucion de los paises de Sudamerica")
estatico
```


#Realizamos la animacion con TRANSITION_TIME Correspondiente usando el grafico estatico

```{r}
library(gganimate)
dinamico<-estatico + transition_time(year)+ labs(title = "Year: {frame_time}")
dinamico
```


#queremos graficar Paises en contra en Trump

##Filtramos segun una Lista de Paises de diferentes continentes

```{r}
fueratrump<- c('Argentina', 'Brazil','Mexico','cuba','Venezuela','Japan','China','India','Mongolia')
antiyanquis<-filter(gapminder, country%in%fueratrump)
View(antiyanquis)
```



##grafico estatico, fomato de color vidrio, escal x en log, y difernete tamano a la poblacion
###cambiar la data gapminder por sudamerica +show.legend = T

```{r}
estatico2 <- ggplot(data=antiyanquis)+  
          geom_point(mapping=aes(x = gdpPercap, y=lifeExp, size = pop, colour = country),show.legend = T, alpha = 0.7) +
          scale_color_viridis_d() + scale_size(range = c(2, 12)) +  scale_x_log10() +
          labs(x ="Ingreso per capita", y = "Tiempo de vida")+ ggtitle("Evolucion de los Paises contra Trump")
estatico2
```


###Realizamos la animacion con TRANSITION_TIME Correspondiente usando el grafico estatico

```{r}
dinamico2<-estatico2 + transition_time(year)+ labs(title = "Year: {frame_time}")
dinamico2
```


###dividimos el grafico segun al contineente que pertenece

```{r}
estatico2 + facet_wrap(~continent) +transition_time(year) + labs(title = "Year: {frame_time}")
```



